臺灣臺北地方法院民事判決　　　　　　　94年度訴字第3642號
原　　　告　新鋼工業股份有限公司
法定代理人　丁○○
訴訟代理人　甲○○
被　　　告　吉惠金屬工業股份有限公司
法定代理人　丙○○
被　　　告　田貿企業股份有限公司
法定代理人　乙○○
上列當事人間給付貨款事件，本院於九十四年九月七日言詞辯論
終結，判決如下：
    主  文
被告吉惠金屬工業股份有限公司或田貿企業股份有限公司應給付
原告新臺幣壹佰肆拾捌萬仟佰拾元，及其中新臺幣壹佰貳
拾萬仟佰拾元部分，被告吉惠金屬工業股份有限公司自
民國九十四年五月十一日起；被告田貿企業股份有限公司自民國
九十四年五月十二日起，均至清償日止，按週年利率百分之五計
算之利息。另新臺幣貳拾伍萬元部分，均自民國九十四年四月十
八日起，至清償日止，按週年利率百分之六計算之利息。
原告其餘之訴駁回。
訴訟費用由被告連帶負擔。
    事實及理由
一、程序方面：
  (一)按「民法第二百七十五條規定連帶債務人中之一人受確定判
    決，而其判決非基於該債務人之個人關係者，為他債務人之
    利益亦生效力，故債權人以各連帶債務人為共同被告提起給
    付之訴，被告一人提出非基於其個人關係之抗辯有理由者，
    對於被告各人即屬必須合一確定，自應適用民事訴訟法第五
    十六條第一項之規定。」（最高法院三十三年度上字第四八
    一○號判例要旨參照）次按「民事訴訟法第五十六條第一項
    第一款，所謂共同訴訟人中一人之行為，有利益於共同訴訟
    人或不利益於共同訴訟人，係指於行為當時就形式上觀之，
    有利或不利於共同訴訟人而言。非指經法院審理結果有利者
    其效力及於共同訴訟人，不利者其效力不及於共同訴訟人而
    言，故共同訴訟人中之一人，對於下級法院之判決聲明不服
    提起上訴，在上訴審法院未就其內容為審判之前，難謂其提
    起上訴之行為對於他共同訴訟人不利，其效力應及於共同訴
    訟人全體，即應視其上訴為共同訴訟人全體所為。」（最高
    法院五十二年度台上字第一九三○號判例要旨參照）查，原
    告聲請支付命令意旨，主張被告吉惠金屬工業股份有限公司
    （下稱吉惠公司）應與被告田貿企業股份有限公司（下稱田
    貿公司）連帶給付原告新臺幣（下同）一百四十八萬三千三
    百三十元及其法定利息，聲請本院對渠等核發九十四年度促
    字第一二六八七號支付命令，被告田貿公司於法定期間，以
    前揭債務尚有其他糾紛為由，聲明異議，依前揭說明，本件
    被告田貿公司對於支付命令，以前揭債務有其他糾紛為由聲
    明異議，已足認其異議非基於個人之關係者，應認為該異議
    之效力應及於被告吉惠公司，應視同原告對被告全體提起訴
    訟，核先敘明。
  (二)本件被告均未於言詞辯論期日到場，核無民事訴訟法第三百
    八十六條各款所列情形，爰依原告之聲請，由其一造辯論而
    為判決。
二、原告起訴主張：被告吉惠公司於九十四年三月七日邀同被告
    田貿公司為保證人，保證被告吉惠公司自九十三年八月一日
    起至九十六年七月三十日止，所發生之票款、貨款債務之清
    償責任，田貿公司並拋棄先訴抗辯權。被告吉惠公司自九十
    三年九月至九十四年二月間，向原告購買不鏽鋼材料，貨款
    共三百十四萬八千七百九十一元，其中九十三年九月份貨款
    二十五萬元，被告吉惠公司簽發票載日為九十四年四月十八
    日之支票支付，屆期提示不獲付款。另九十三年十月份貨款
    二十九萬五千零七十六元、十一月份貸款十五萬零三十六元
    、十二月份貨款二十二萬七千三百十五元、九十四年二月份
    貨款二十八萬零二百三十七元，均未給付。至九十四年一月
    貨款一百九十四萬六千一百二十七元部分，因被告吉惠公司
    辦理退貨，扣除一百六十六萬五千四百六十一元，尚有二十
    八萬零六百六十六元貨款未給付；合計一百四十八萬三千三
    百三十元，迄未給付。爰依買賣契約、票據及保證關係，請
    求被告連帶給付上揭欠款及其法定利息等語。並聲明：被告
    連帶給付一百四十八萬三千三百三十元，及其中一百二十三
    萬三千三百三十元部分，自前揭支付命令送達之翌日起，至
    清償日止，按週年利率百分之五計算之利息。另二十五萬元
    部分，自九十四年四月十八日起，至清償日止，按週年利率
    百分之六計算之利息。
二、被告方面：被告未於言詞辯論期日到場，惟據其於九十四年
    五月十九日民事聲明異議狀以系爭債務尚有其他糾紛云云，
    資為抗辯。
三、原告主張之事實，已據其提出與所述相符之保證書、支票及
    退票理由單、帳單各乙份，及出貨單三份等件為證，且本件
    支付命令聲請狀、本院九十四年九月七日言詞辯論通知書均
    合法送達於被告，原告九十四年八月一日民事準備書狀亦經
    原告逕送被告，被告對於原告主張之被告田貿公司為被告吉
    惠公司前揭貨款、票款債務之保證人，田貿公司並拋棄先訴
    抗辯權，及被告吉惠公司積欠前揭各月份應付貨款等事實，
    及原告所提出之前揭書證，已於相當時期受合法之通知，而
    於言詞辯論期日不到場，亦未提出準備書狀爭執，依民事訴
    訟法第二百八十條第三項準用同條第一項規定，視為自認；
    原告之主張被告吉惠公司應給付其前揭積欠貨款及其法定利
    息，為可採信。至被告田貿公司雖於九十四年五月十九日民
    事聲明異議狀抗辯前揭債務尚有其他糾紛云云，惟未舉證以
    實其說，其抗辯委無可取。
四、按保證人拋棄先訴抗辯權後，保證人與主債務人對於債權人
    ，負擔相同內容之給付，惟此二債務係因各別債務而負擔同
    一給付，倘其中一人為給付，他人就其給付範圍內，亦同免
    其責任，故保證人與主債務人對於債權人僅負有不真正連帶
    債務。被告吉惠公司應給付前揭給付一百四十八萬三千三百
    三十元，及其中一百二十三萬三千三百三十元部分，自前揭
    支付命令送達之翌日即九十四年五月一日起，至清償日止，
    按週年利率百分之五計算之利息。另二十五萬元部分，自九
    十四年四月十八日起，至清償日止，按週年利率百分之六計
    算之利息，被告田貿公司為其保證人，且已拋棄先訴抗辯權
    ，應依保證契約關係，負相同內容之給付，其為不真正連帶
    債務，倘其中一人為給付，他人就其給付範圍內，亦同免其
    責任，如前所述，則原告請求被告田貿公司應與被告吉惠公
    司負連帶清償責任，即屬無據。
五、綜上所述，原告依買賣、票據及保證之法律關係，提起本訴
    ，於請求被告吉惠公司或被告田貿公司給付一百四十八萬三
    千三百三十元，及其中一百二十三萬三千三百三十元部分，
    自前揭支付命令送達之翌日即被告吉惠公司自九十四年五月
    十一日起；被告田貿公司自民國九十四年五月十二日起，均
    至清償日止，按週年利率百分之五計算之利息。另二十五萬
    元部分，自九十四年四月十八日起，至清償日止，按週年利
    率百分之六計算之利息範圍，即無不合，應予准許。至原告
    逾上揭範圍之請求，為無理由，不應准許。
五、據上論結：原告之訴為一部有理由，一部無理由，依民事訴
    訟法第三百八十五條第一項前段、第七十九條、第八十五條
    第二項，判決如主文。
中　　華　　民　　國　　94　　年　　9 　　月　　21　　日
                  民事第六庭    法　官　吳光釗
以上正本係照原本作成
如對本判決上訴，須於判決送達後20日內向本院提出上訴狀
中　　華　　民　　國　　94　　年　　9 　　月　　21　　日
                    　　　　　　書記官　陳素卿
